臺灣高等法院刑事判決　　　　　　　　94年度上訴字第2994號
上　訴　人
即　被　告　甲○○
上列上訴人因違反毒品危害防制條例案件，不服台灣台北地方法
院94年度訴字第726號，中華民國94年8月17日第一審判決（起訴
案號：台灣台北地方法院檢察署94年度毒偵字第 827號），提起
上訴，本院判決如下：
    主  文
上訴駁回。
    事  實
一、被告甲○○前因違反肅清煙毒條例案件，經台灣台北地方法
    院於民國86年10月 8日以86年度訴字第2053號刑事判決判處
    有期徒刑2年6月，嗣經本院於同年12月 5日以86年度上訴字
    第550 9號刑事判決上訴駁回確定，並於88年2月11日因縮短
    刑期假釋出監，迄89年 7月24日假釋期滿未經撤銷假釋，以
    已執行完畢論。
二、又被告甲○○因施用第一級毒品海洛因案件，經台灣台北地
    方法院先於89年8月2日以89年度毒聲字第1917號裁定送觀察
    、勒戒後，因認仍有繼續施用毒品之傾向，乃於89年 9月20
    日以89年度毒聲字第2317號裁定令入戒治處所施以強制戒治
    1年，後於90年 2月19日以90年度毒聲字第362號裁定停止戒
    治，所餘戒治期間付保護管束，嗣因違反保護管束應遵守事
    項情節重大，於90年 6月14日以90年度毒聲字第1315號裁定
    撤銷停止戒治，令入戒治處所施以強制戒治，而於91年9月2
    日執行期滿，經臺灣臺北地方法院檢察署檢察官於91年 9月
    26日以91年度戒毒偵字第 159號為不起訴處分確定。詎仍不
    知悔改，復：(1)基於施用第一級毒品海洛因之概括犯意，自
    94年 1月初某日起至同年月30日下午某時許止，連續多次在
    臺北市萬華區○○○路 ○段某公廁內施用第一級毒品海洛因
    。(2)於同年月31日下午某時許，在上開公廁內，施用第二級
    毒品安非他命 1次。嗣於同年月31日下午4時5分許，在臺北
    市○○區○○路486巷 37弄口為警查獲，並扣得其所有之第
    一級毒品海洛因1包（淨重0.14公克）。
三、案經臺北市政府警察局萬華分局報請臺灣臺北地方法院檢察
    署檢察官偵查起訴。
    理  由
一、上揭事實，業據被告甲○○於原審審理時坦承不諱，且其為
    警查獲後，經警員採集其尿液送檢驗結果，確呈安非他命類
    及鴉片類陽性反應，有臺灣尖端先進生技醫藥股份有限公司
    於94年2月18日所出具之濫用藥物檢驗報告1紙在卷（見偵查
    卷第4頁）可稽，並有扣案之毒品海洛因1包（淨重0.14公克
    ）、法務部調查局調科壹字第020006999號鑑定通知書影本1
    紙附卷（見原審卷第23頁）可徵。又被告前因施用第一級毒
    品海洛因案件，經台灣台北地方院於89年8月2日以89年度毒
    聲字第1917號裁定送觀察、勒戒後，因認有繼續施用毒品之
    傾向，再經該院於89年 9月20日以89年度毒聲字第2317號裁
    定令入戒治處所施以強制戒治1年，後於90年2月19日以90年
    度毒聲字第 362號裁定停止戒治，所餘戒治期間付保護管束
    ，復因違反保護管束應遵守事項情節重大，經該院再於90年
    6月14日以90年度毒聲字第 1315號裁定撤銷停止戒治，令入
    戒治處所施以強制戒治，而於91年9月2日執行期滿，經臺灣
    臺北地方法院檢察署檢察官於91年 9月26日以91年度戒毒偵
    字第 159號為不起訴處分確定，有本院被告前案紀錄表、不
    起訴處分書及台灣台北地方法院上開裁定各 1份在卷（見原
    審卷第4頁至第9頁、第14頁至第18頁）可按。因認，被告於
    前施用毒品案之強制戒治執行完畢釋放後， 5年內再犯本件
    施用毒品之犯行，洵堪認定，應予依法論科。
二、核被告甲○○所為，係犯毒品危害防制條例第10條第1項之
    施用第一級毒品罪及同條第2項之施用第二級毒品罪。其持
    有毒品之低度行為，應為其施用毒品之高度行為所吸收，不
    另論罪。被告先後多次施用第一級毒品海洛因之犯行，時間
    緊接、所犯係構成要件相同之罪名，顯係基於概括之犯意反
    覆為之，應依刑法第56條連續犯之規定論以一罪，並依法加
    重其刑。另被告所犯上開二罪間，犯意各別，行為互殊，應
    予分論併罰。又查：被告甲○○前曾因違反肅清煙毒條例案
    件，經台灣台北地方法院於86年10月8日，以86年度訴字第
    2053號刑事判決判處有期徒刑2年6月，嗣經本院於同年12
    月5日以86年度上訴字第5509號刑事判決上訴駁回確定，並
    於88年2月11日因縮短刑期假釋出監，迄89年7月24日假釋期
    滿未經撤銷假釋，以已執行完畢論，此有本院被告前案紀錄
    表1份在卷可稽。其於受有期徒刑之執行完畢後5年內（即94
    年1月間）再犯本件有期徒刑以上之罪，係屬為累犯，應依
    刑法第47條規定加重其刑。被告就其所犯連續施用第一級毒
    品海洛因之犯行，同時有二種以上刑之加重事由，應依刑法
    第70條之規定遞加重之。
三、原審以被告罪證明確，適用毒品危害防制條例第10條第 1項
    、第 2項、第18條前段，刑法第11條前段、第56條、第47條
    、第51條第 5款規定，並審酌被告犯罪之動機、目的、手段
    、品行、智識程度，及前已有施用第一級毒品海洛因之犯行
    ，並經觀察勒戒及強制戒治期滿後，仍未戒除施用毒品之習
    性，亦未體認毒品對身體健康之戕害，竟再度施用，顯見其
    意志力不堅，及其犯罪後均能坦認犯行，態度尚稱良好等一
    切情狀，分別量處被告有期徒刑10月、 7月，並定應執行有
    期徒刑1年4月，另扣案之毒品海洛因 1包（淨重0.14公克、
    空包裝重0.26公克），係屬第一級毒品，應依毒品危害防制
    條例第18條第 1項前段之規定，予以沒收銷燬之。認事用法
    尚無違誤，量刑亦屬妥適。而被告上訴意旨復未否認本件施
    用毒品犯行，僅略稱: 原審宣判時距其前案假釋期滿日已逾
    5年，應非累犯云云。惟刑法47條累犯規定之5年期間，係以
    後案犯罪時間，在前案犯罪執行完畢後，5年內，為其認定
    之標準，並非以後案宣判期日為準，被告上訴意旨，容有誤
    會，其指摘原審判決適用累犯規定加重其刑違法，自無理由
    ，應予駁回。
四、被告經合法傳喚，無正當理由不到庭，爰不待其陳述，逕行
    判決。
據上論斷，應依刑事訴訟法第371條、第368條，判決如主文。
本案經檢察官謝英民到庭執行職務。
中　　華　　民　　國　　94　　年　　10　　月　　25 　日
　　　　　　　　　刑事第三庭審判長法　官  洪光燦
　　　　　　　　　　　　　　　　  法　官  王詠寰
　　　　　　　　　　　　　　　　  法　官  江振義
以上正本證明與原本無異。
施用第一級毒品部分如不服本判決，應於收受送達後十日內向本
院提出上訴書狀，其未敘述上訴之理由者並得於提起上訴後十日
內向本院補提理由書（均須按他造當事人之人數附繕本）。
施用第二級毒品部分不得上訴。
                                  書記官  劉文美
中　　華　　民　　國　　94　　年　　10　　月　　25 　日
附錄：本案論罪科刑法條全文
毒品危害防制條例第10條
施用第一級毒品者，處6月以上5年以下有期徒刑。
施用第二級毒品者，處3年以下有期徒刑。
